臺灣高等法院高雄分院刑事附帶民事訴訟判決
　　　　　　　　　　　　　　　　　　100年度附民字第115號
原　　　告　簡勝隆
訴訟代理人　柳聰賢律師
被　　　告　林仲光
上列被告因詐欺案件（100 年度上易字第914 號），經原告提起
附帶民事訴訟，請求損害賠償，本院判決如下：
    主  文
被告應給付原告新臺幣佰拾肆萬柒仟陸佰元，及自民國100 年
11月29日起至清償日止，按年息百分之五計算之利息。
本判決於原告以新臺幣壹佰零陸萬元供擔保後，得為假執行。
原告其餘之訴及假執行之聲請均駁回。
    事實及理由
一、原告起訴主張：被告利用可為原告處理邱金龍泰國毒品案件
    之機會，於民國99年1 月14日、99 年2月26、99 年3月9 日
    分別詐騙原告新臺幣（下同）120 萬元、5 萬元、200 萬元
    ，又於99年1 月28日詐騙原告泰銖30萬元（依當日泰銖匯率
    0.992 折算新臺幣為29萬7,600 元），扣除羅秋煌已返還之
    40萬元，合計尚有314 萬7,600 元未返還（訴之聲明誤載為
    317 萬7,600 元）。爰依民法第179 條、第184 條規定，請
    求命被告返還詐騙款314 萬7,600 元，及自99年3 月9 日起
    至清償日止，按年息百分之五計算之利息；並陳明願供擔保
    為假執行宣告。
二、被告則以：否認犯罪，求為判決駁回原告之訴。
三、得心證之理由：
  (一)按附帶民事訴訟之判決，應以刑事訴訟判決所認定之事實為
    據，刑事訴訟法第500 條前段定有明文。經查，原告主張被
    告利用可為原告處理邱金龍泰國毒品案件之機會，詐騙原告
    臺幣325 萬元及泰銖30萬元（折算新臺幣為29萬7,600 元）
    之事實，業據本院100 年度上易字第914 號刑事判決判處被
    告罪刑在案，有該判決在卷可稽。則原告此部分主張之事實
    ，可堪認為真實。
  (二)因故意或過失不法侵害他人權利者，負損害賠償責任，民法
    第184 條第1 項前段定有明文。被告詐騙原告款項為354 萬
    7,600 元，扣除共犯羅秋煌已返還之40萬元，尚有314 萬7,
    600 元之事實，既已明確，則原告請求被告賠償上開金額，
    即屬有據。
  (三)按給付有確定期限者，債務人自期限屆滿時起，負遲延責任
    。給付無確定期限者，債務人於債權人得請求給付時，經其
    催告而未為給付，自受催告時起，負遲延責任。其經債權人
    起訴而送達訴狀，或依督促程式送達支付命令，或為其他相
    類之行為者，與催告有同一之效力。民法第229 條第1 項及
    第2 項定有明文。又遲延之債務，以支付金錢為標的者，債
    權人得請求依法定利率計算之遲延利息。但約定利率較高者
    ，仍從其約定利率。應付利息之債務，其利率未經約定，亦
    無法律可據者，週年利率為5%。民法第233 條第1 項及第20
    3 條亦有明文。本件原告對被告之損害賠償債權，核屬無確
    定期限之給付，既經原告起訴而送達訴狀（100 年11月18日
    寄存送達，應於100 年11月28日生送達效力），被告迄未給
    付，當應負遲延責任。是原告請求被告給付自刑事附帶民事
    起訴狀繕本送達生效之翌日即99年11月29日起，按年息百分
    之五計算之法定遲延利息部分，亦屬有據；超過部分，則無
    理由。
  (四)綜上所述，原告依據侵權行為損害賠償之法律關係，請求被
    告給付314 萬7,600 元，及自100 年11月29日起至清償日止
    ，按年息百分之五計算之利息，為有理由，應予准許；超過
    部分，為無理由，應予駁回。本件命被告給付部分已逾100
    萬元，得上訴於最高法院，原告並陳明願供擔保聲請為假執
    行，經核與法律規定相符，爰酌定相當之擔保金額准許之。
    至於原告敗訴部分，因訴之駁回，該部分假執行之聲請，亦
    失所附麗，自應駁回。
四、據上論結：本件原告之訴為一部有理由，一部無理由，依刑
    事訴訟法第502 條第1 項、第2 項、第491 條第10款、民事
    訴訟法第390 條第2 項，判決如主文。
中    華    民    國  100     年    12    月    27    日
                  刑事第一庭    審判長法  官  周賢銳
                                      法  官  洪碩垣
                                      法  官  曾逸誠
以上正本證明與原本無異。
如不服本判決應於收受本判決後10日內向本院提出上訴書狀，其
未敘述上訴理由者，並得於提起上訴後10日內向本院補提理由書
狀（均須按他造當事人之人數附繕本）「切勿逕送上級法院」。
中    華    民    國   100    年    12    月    27    日
                                      書記官  魏文常